【裁判字號】    99,重訴,713
【裁判日期】    991006
【裁判案由】    債務人異議之訴
【裁判全文】
臺灣臺北地方法院民事裁定             99年度重訴字第713號
原      告  徐季欣
訴訟代理人  洪嘉呈律師
上列原告與被告第一商業銀行股份有限公司間債務人異議之訴事
件，本院裁定如下：
    主  文
原告應於本裁定送達後五日內補繳裁判費新臺幣壹拾肆萬仟零
捌拾捌元，逾期即駁回其訴。
    理  由
一、按原告之訴有起訴不合程式或不備其他要件之情形者，依其
    情形可以補正經審判長定期間命其補正而不補正者，法院應
    以裁定駁回之；又提起民事訴訟，應依民事訴訟法規定繳納
    裁判費，此為必須具備之程式，民事訴訟法第249條第1項、
    第77條之1第1項分別定有明文。次按債務人異議之訴之訴訟
    標的為該債務人之異議權，法院核定此訴訟標的之金額或價
    額，應以該債務人本於此項異議權，請求排除強制執行所有
    之利益為準。
二、本件原告起訴主張：原告與訴外人王建華、常慶怡及楊陳玉
    蓮等人，為擔保吉發興業股份有限公司對被告之借款債權，
    曾於民國90年1月18日與被告簽訂連帶保證契約，共同擔任
    上開借款之連帶保證人；楊陳玉蓮則另提供其所有坐落臺北
    市○○○路○段197號10樓之5之建物暨停車位設定抵押權予
    被告，以擔保上開借款債權。嗣被告與楊陳玉蓮協議，同意
    以楊陳玉蓮清償新臺幣（下同）2,230萬元為條件，拋棄前
    揭抵押權，被告並已於95年7月27日拋棄該抵押權並辦理塗
    銷登記在案。準此，依民法第751條之規定，原告於被告所
    拋棄權利之限度即2,230萬元之範圍內，應免除保證責任，
    是被告於超出70萬元之部分，應不許對原告強制執行，爰依
    強制執行法第14條提起本訴等語。
三、經查，本件被告先於95年10月23日，以本院95年度執字第15
    893號債權憑證為執行名義，聲請本院民事執行處強制執行
    ，命原告給付717萬3,387元及相關利息及違約金；復於99年
    4月19日向本院民事執行處變更陳報總債權額為2,300萬元等
    情，業經本院調取執行卷宗查閱無誤。則本件訴訟標的之價
    額，依原告本於其異議權請求排除強制執行所有之利益，核
    定為2,230萬元（計算式為：2,300萬元－70萬元=2,230萬元
    ），應徵第一審裁判費20萬8,240元，扣除原告已繳裁判費6
    萬5,152元，尚欠14萬3,088元。茲依民事訴訟法第249 條第
    1項但書之規定，限原告於收受本裁定送達5日內補繳，如未
    依期補正，即駁回原告之訴。
四、依法裁定如主文。
中    華    民    國    99    年    10    月    6     日
                  民事第三庭  審判長法  官  郭美杏
                                    法  官  汪怡君
                                    法  官  吳若萍
以上正本係照原本作成。
如不服本裁定關於核定訴訟標的價額部分，應於送達後10日內向
本院提出抗告狀，並繳納抗告費新臺幣1,000元；其餘關於命補
繳裁判費部分，不得抗告。
中    華    民    國    99    年    10    月    6    日
                                    書記官  劉英權

司法院資訊處製作；財團法人民間司法改革基金會備份。
